臺灣高等法院刑事判決
109年度上易字第2411號
上  訴  人  
即  被  告  郭○○  



上列上訴人即被告因家暴傷害等案件，不服臺灣新北地方法院一
０九年度審訴字第一六七九號，中華民國一０九年九月廿九日第一
審判決（起訴案號：臺灣新北地方檢察署一０九年度偵緝字第一
九六八、一九六九、一九七０號），提起上訴，本院判決如下：
    主  文
上訴駁回。
    理  由
一、依刑事訴訟法第三百五十條、第三百六十一條、第三百六十
    七條規定，不服地方法院之第一審判決而上訴者，須提出上
    訴書狀，並應敘述具體理由，為上訴必備之程式。倘已提出
    上訴理由，但所提非屬具體理由者，則由第二審法院以上訴
    不合法律上之程式，判決駁回。而所謂具體理由，必係依據
    卷內既有訴訟資料或提出新事證，指摘或表明第一審判決有
    何採證認事、用法或量刑等足以影響判決本旨之不當或違法
    ，而構成應予撤銷之具體事由，始克當之（例如：依憑證據
    法則具體指出所採證據何以不具證據能力，或依憑卷證資料
    ，明確指出所為證據證明力之判斷如何違背經驗、論理法則
    ）；倘僅泛言原判決認定事實錯誤、違背法令、量刑失之過
    重或輕縱，而未依上揭意旨指出具體事由，即與第二審上訴
    制度旨在請求第二審法院撤銷、變更第一審不當或違法之判
    決，以實現個案救濟之立法目的不合（最高法院九十七年度
    台上字第八九二號判決參照）。亦即所謂具體上訴理由：(
    一)須指出原判決有不當或違法之處；(二)須依據卷內既有
    訴訟資料或提出新事實、新證據為具體指摘；(三)所指判決
    不當、違法情形須實際上存在；(四)所指判決不當、違法情
    形須足以構成撤銷原判決之理由。
二、本案上訴人即被告郭○○上訴意旨略以：原審判處有期徒刑七
    月，被告認為判決太重，被告於準備程序中就坦承犯罪，並
    於審理中自白，懇求從輕量刑云云。
三、經核，原判決以被告於偵查及原審審理時均坦承犯行，核與
    告訴人陳○○、朱○○之指證情節均相符合，並有告訴人二人之
    新北市立聯合醫院驗傷單各一紙、現場及車損照片在卷可按
    ，認本案被告涉犯傷害及毀損犯行，事證均臻明確；並審酌
    被告遇事不思理性解決，僅因感情糾紛，竟徒手毆打前同居
    女友陳○○，並以徒手或安全帽毆打陳○○前夫朱○○，致二告訴
    人受傷，且毀損告訴人朱○○所有之機車燈殼、把手、後照鏡
    等，行為實有不該，兼衡被告前有傷害之前科素行、高中肄
    業之智識程度、家庭經濟狀況小康、日薪新臺幣二千元、告
    訴人二人所受傷勢、機車毀損之狀況、犯罪之動機、目的、
    手段，及犯後雖坦認犯行，惟迄今未能與告訴人二人達成和
    解或取得諒解等一切情狀，二傷害罪分別量處有期徒刑四月
    ，定其應執行有期徒刑七月，毀損罪量處拘役五十日，並均
    諭知易科罰金之折算標準，乃原審認事用法要無違誤，量刑
    亦稱妥適。
四、綜上，被告顯未依據卷內既有訴訟資料或提出新事證為具體
    指摘，復未指出原判決有何不當或違法之處，泛以其於審理
    中坦承不諱，請求從輕量刑云云，空言上訴，揆諸前揭規定
    說明，難認屬具體上訴理由。乃本件上訴不合法律上程式，
    爰不經言詞辯論程序，逕予駁回。　　　　
五、據上論斷，應依刑事訴訟法第三百六十七條前段、第三百七
    十二條，判決如主文。　
中　　華　　民　　國　　109 　年　　12　　月　　17　　日
                  刑事第四庭審判長法　官  陳筱珮
                                  法　官  羅郁婷
                                  法　官  陳玉雲
以上正本證明與原本無異。
不得上訴。
                                  書記官  蔡麗春
中　　華　　民　　國　　109 　年　　12　　月　　17　　日